臺灣高雄地方法院刑事判決　　　　　　96年度訴更一字第18號
公　訴　人　臺灣高雄地方法院檢察署檢察官
被　　　告　甲○○
上列被告因毒品危害防制條例案件，經檢察官提起公訴（95年度
毒偵字第6851號），本院前以95年度訴字第3744號判決不受理，
檢察官不服提起上訴，經台灣高等法院高雄分院撤銷發回更審，
本院合議庭裁定由受命法官獨任進行簡式審判程序，判決如下：
    主  文
甲○○施用第一級毒品，累犯，處有期徒刑壹年。扣案之注射針
筒壹支，沒收之。
    事  實
一、甲○○前於民國89年間，因施用毒品案件，經本院以89年度
    毒聲字第7968號裁定送觀察、勒戒後，因認無繼續施用毒品
    之傾向，於民國89年10月20日執行完畢釋放出所，並經台灣
    高雄地方法院檢察署檢察官於同日以89年度毒偵緝字第556
    號為不起訴處分確定；又於觀察、勒戒執行完畢釋放後5 年
    內，即自92年10月間起至93年12月間止，連續施用第二級毒
    品甲基安非他命多次，經本院以93年度訴字第1878號判處有
    期徒刑5 月並確定，嗣於95年4 月4 日縮刑期滿執行完畢。
    詎其仍未戒絕毒品，復基於施用第一級毒品海洛因之犯意，
    於95年7 月29日上午11時52分許起回溯24小時內之某時，在
    停放於高雄市新興區○○○路58號前之車牌號碼Y6—548 號
    營業用小客車上，以將海洛因摻水再以針筒注射身體之方式
    ，施用第一級毒品海洛因。嗣於95年7 月29日上午7 時45分
    許，在高雄市新興區○○○路58號前為警查獲，並扣得使用
    過之注射針筒1 支，繼經警採集其尿液送驗後，始悉上情。
二、案經高雄市政府警察局新興分局報告高雄地方法院檢察署檢
    察官偵查起訴。
    理  由
一、本件被告甲○○所犯係死刑、無期徒刑、最輕本刑為3 年以
    上有期徒刑以外之罪，其於準備程序中就被訴事實為有罪之
    陳述，經法官告知簡式審判程序之旨，並聽取公訴人、被告
    之意見後，認為適宜由受命法官獨任進行簡式審判程序，依
    刑事訴訟法第273 條之1 第1 項規定，裁定由受命法官獨任
    進行審判程序，合先敘明。
二、訊據被告甲○○對其於上揭時、地施用第一級毒品海洛因之
    事實均坦承不諱，而其為警查獲時所採尿液，經送驗結果呈
    有嗎啡陽性反應，此有高雄市立凱旋醫院95年8 月7 日編號
    A00000000 號濫用藥物尿液檢驗報告及煙毒尿液送驗登記代
    碼對照表各1 紙在卷可憑，足見其所稱於前揭時、地施用海
    洛因之自白，應與事實相符而堪採信，則被告施用第一級毒
    品海洛因之犯行，罪證明確，堪以認定。另查，被告前因毒
    品危害防制條例案件，於觀察、勒戒後，認無繼續施用毒品
    之傾向，於89年10月20日執行完畢釋放，並由台灣高雄地方
    法院檢察署檢察官於同日以89年度毒偵緝字第556 號為不起
    訴處分確定；復於93年間因施用第二級毒品，經本院以93年
    度訴字第1878號判處有期徒刑5 月確定，此有臺灣高等法院
    被告全國前案紀錄表1 份在卷足參。是被告為本件施用毒品
    犯行之時間，距前次觀察勒戒、執行完畢釋放後雖已逾5 年
    ，然按毒品危害防制條例第20條第3 項所稱「依前項規定為
    觀察、勒戒或強制戒治執行完畢釋放後，5 年後再犯第10條
    之罪者，適用本條前2 項之規定」，其立法理由在於：「觀
    察、勒戒或強制戒治後5 年後再犯者，顯見前所實施之觀察
    、勒戒或強制戒治已足以遮斷其施用毒品之癮，為其自新及
    協助其斷除毒癮，對此5 年後再犯者爰明定仍適用初犯之規
    定，先經觀察、勒戒、強制戒治之程序」。由上開立法理由
    可知，所謂觀察、勒戒或強制戒治完畢釋放後5 年後，應僅
    指因觀察、勒戒或強制戒治已有效果，5 年內未再施用毒品
    而言，如5 年內又再行施用毒品，顯見其前之觀察、勒戒或
    強制戒治並未收效，即無再行觀察、勒戒或強制戒治之必要
    。揆諸此揭意旨，被告既於觀察、勒戒執行完畢後5 年內再
    度因施用毒品經檢察官提起公訴，並經法院判處罪刑確定，
    執行完畢後之5 年內，又再度因施用毒品而被查獲等情，即
    非屬該條例第20條第3 項所定「5 年後再犯」之情形，檢察
    官自得逕依毒品危害防制條例第23條第2 項之規定予以追訴
    ，並由本院依法論科。
三、核被告甲○○所為，係犯毒品危害防制條例第10條第1 項之
    施用第一級毒品罪。其持有第一級毒品之低度行為，已為施
    用第一級毒品之高度行為所吸收，爰不另論罪。查被告前於
    93年間，因施用毒品案件，經本院以93年度訴字第1878號判
    決判處有期徒刑5 月確定，甫於95年4 月4 日縮刑期滿執行
    完畢之事實，有本院被告院內索引卡紀錄表、臺灣高等法院
    被告前案紀錄表各1 份附卷可參，其受有期徒刑之執行完畢
    ，5 年以內故意再犯本件有期徒刑以上之罪，為累犯，應依
    刑法第47條第1 項規定加重其刑。又被告前於95年7 月1 日
    中午12時許，在其高雄縣鳳山市○○○路213 巷8 號住處，
    以將海洛因摻水置入針筒注射體內之方式，施用第一級毒品
    海洛因1 次，違反毒品危害防制條例第10條第1 項之施用第
    一級毒品罪，業經臺灣高雄地方法院檢察署檢察官以95年度
    毒偵字第5964號提起公訴，並經本院以95年度訴字第2961號
    判決及台灣高等法院高雄高分院以96年度上訴字第253 號判
    決判處有期徒刑11月確定在案，有臺灣高等法院被告前案紀
    錄表及本院95年度訴字第2961號判決各1 份在卷可稽，惟查
    被告自承其約1 星期施用毒品海洛因1 次等情，業據被告於
    本院於95年5 月25日行準備程序時供明不諱（詳本院卷第24
    頁），且本件施用第一級毒品海洛因犯行之時點，與上開被
    告於95年7 月1 日施用毒品之犯行相較，二者之時間尚難認
    具密接性，且無論依社會通念或物理性質觀之，均非無法分
    割，自無法成立集合犯之關係，而應分論數罪，附此敘明。
    爰審酌被告前因施用毒品案件經觀察、勒戒執行完畢釋放後
    ，再因施用毒品案件先後經本院以93年度訴字第1878號判決
    判處有期徒刑5 月確定、以95年度訴字第297 號判決判處有
    期徒刑10月確定、以95年度簡字第4126判決判處有期徒刑5
    月確定及以95年度訴字第2961號判決判處有期徒刑11月確定
    ，有臺灣高等法院被告前案紀錄表1 份附卷可憑，竟仍未能
    徹底戒絕毒品，復犯本案施用毒品，顯見其毫無戒毒悔改之
    意，惟念其施用毒品乃自戕一己之身體健康，尚未對他人造
    成危害，且犯後已坦承犯行，態度良好等一切情狀，量處如
    主文所示之刑。扣案之注射針筒1 支，雖經檢驗後鑑定無毒
    品反應，並有高雄市立凱旋醫院95年12月4 日高市凱醫驗字
    第2777號濫用藥物成品檢驗鑑定書1 紙附卷可稽，然此乃被
    告所有供其施用海洛因之物，業經其陳述在卷，應依刑法第
    38條第1 項第2 款之規定，併予宣告沒收。至於起訴書所稱
    共扣得使用過注射針筒3 支等情，經查其中2 支並非被告所
    有，且非屬本案之扣案物，此經被告供陳及有本院公務電話
    記錄在卷可稽，是不予以沒收，併此敘明。
據上論斷，應依刑事訴訟法第273 條之1 第1 項、第299 條第1
項前段，毒品危害防制條例第10條第1 項，刑法第11條、第47條
第1 項、第38條第1 項第2 款，判決如主文。
本案經檢察官乙○○到庭執行職務。
中　　華　　民　　國　　96　　年　　5　　月　　30　　日
                  刑事第十四庭法　官  謝  雨  真
以上正本證明與原本無異。
如不服本判決，應於判決送達後10日內，向本院提出上訴狀。
中　　華　　民　　國　　96　　年　　5 　　月　　30　　日
                              書記官  林  佳  慧
附錄本案論罪科刑法條：
毒品危害防制條例第10條
施用第一級毒品者，處 6 月以上 5 年以下有期徒刑。
施用第二級毒品者，處 3 年以下有期徒刑。
